【裁判字號】    99,訴,556
【裁判日期】    991104
【裁判案由】    強盜等
【裁判全文】
臺灣臺南地方法院刑事判決               99年度訴字第556號
公  訴  人  臺灣臺南地方法院檢察署檢察官
被      告  丁○○
選任辯護人  彭冀湘律師
被      告  丙○○
選任辯護人  林憲聰律師
上列被告等因強盜等案件，經檢察官提起公訴（98年度偵字第15
509號），本院判決如下：
    主  文
丁○○犯非法持有可發射子彈具有殺傷力之改造槍枝罪，累犯，
處有期徒刑年陸月，併科罰金新臺幣伍萬元，罰金如易服勞役
，以新臺幣壹仟元折算壹日。扣案改造手槍壹枝（槍枝管制編號
0000000000號，含彈匣壹個）沒收。又共同犯攜帶兇
器強盜罪，累犯，處有期徒刑捌年。扣案改造手槍壹枝（槍枝管
制編號0000000000號，含彈匣壹個）、手機貳具（含
SIM卡貳枚）均沒收。又犯恐嚇危害安全罪，累犯，處有期徒刑
捌月。扣案改造手槍壹枝（槍枝管制編號0000000000
號，含彈匣壹個）沒收。應執行有期徒刑拾年陸月，併科罰金新
臺幣伍萬元，罰金如易服勞役，以新臺幣壹仟元折算壹日。扣案
改造手槍壹枝（槍枝管制編號0000000000號，含彈匣
壹個）、手機貳具（含SIM卡貳枚）均沒收。
丙○○共同犯攜帶兇器強盜罪，累犯，處有期徒刑捌年貳月。扣
案改造手槍壹枝（槍枝管制編號0000000000號，含彈
匣壹個）、手機貳具（含SIM卡貳枚）均沒收。
    事  實
一、丁○○前於民國95年間，因傷害案件，經臺灣高等法院臺南
    分院以95年度上易字第556號判決有期徒刑6月確定，復以96
    年度聲減字第170號裁定減刑為有期徒刑3月確定，嗣於96年
    7月16日執行完畢。丙○○前於93年間，(甲)因竊盜及妨害公
    務案件，經本院以93年度易字第480號判決有期徒刑5月、4
    月，應執行有期徒刑7月確定；(乙)因搶奪、竊盜案件，經臺
    灣高等法院臺南分院以94年度上訴字第684號判決有期徒刑3
    年、7月，應執行有期徒刑3年5月確定；(丙)又於94年間，因
    施用毒品案件，經本院以94年度訴字第116號判決有期徒10
    月確定；上開(乙)(丙)3罪，經臺灣高等法院臺南分院以94年度
    聲字第389號裁定定應執行刑為有期徒刑4年2月確定，復以
    96年度聲減字第632號裁定就上開(乙)(丙)之竊盜、施用毒品案
    件，各減為有期徒刑3月15日、5月，並與不得減刑之搶奪罪
    定應執行刑為3年7月確定，(甲)與(乙)(丙)之罪減刑及定應執行刑
    後之刑期接續執行後，於97年5月21日縮短刑期假釋付保護
    管束出監，98年1月10日保護管束期滿假釋未經撤銷，視為
    執行完畢。
二、丁○○明知可發射子彈具有殺傷力之改造手槍，為槍砲彈藥
    刀械管制條例第4條第1項所管制之物品，非經中央主管機關
    許可，不得持有之，竟於96年8月某不詳時日，在臺南縣永
    康市某遊藝場，以新臺幣（下同）3萬元之價格，向真實姓
    名、年籍不詳綽號「明仔」之成年男子購得可發射子彈具有
    殺傷力之仿BERETTA廠M9型半自動手槍製造之槍枝，換裝土
    造金屬槍管而成之改造手槍1枝（槍枝管制編號0000000 000
    號，含彈匣1個），及改造子彈10發（均未經送驗試射，無
    法證明具有殺傷力，詳如後述不另為無罪諭知部分），而未
    經許可持有上開具有殺傷力之改造手槍。丁○○於購得上開
    槍、彈，持有期間，陸續在臺南市安南區十二佃往溪埔寮產
    業道路附近試射上開殺傷力有無不明之子彈其中9顆後，僅
    剩餘1顆子彈。
三、丙○○、丁○○與湯凱雄（業於99年2月7日死亡，涉嫌強盜
    部分，另經檢察官為不起訴處分）共同基於持有改造手槍及
    意圖為自己不法所有之犯意聯絡，由湯凱雄提議行搶乙○○
    夫婦並負責通報其行蹤，丁○○則提供其所持有之上開改造
    手槍1枝、子彈1顆及外形類似藍波刀1把（含刀柄長約40至5
    0公分，未扣案），並與丙○○在臺南市○區○○路2段192
    巷24弄51號之6樓丙○○住處等伺機等候，謀議既定，於98
    年5月20日凌晨2時許，湯凱雄在臺南市○區○○路乙○○所
    經營之海產店附近，見乙○○、甲○○夫婦打烊欲返家，隨
    即以電話通報丙○○，丙○○接獲通知，則持丁○○所交付
    之類似藍波刀1把，丁○○則持上開改造手槍（裝填子彈1顆
    ）1枝，2人共乘一部機車，於同日凌晨2時30分許，抵達臺
    南市○區○○路2段192號24弄79號乙○○住處附近守候，見
    甲○○騎乘機車搭載乙○○及其一名立於機車踏板之女兒返
    回上址住處門口之際，丁○○、丙○○立即衝上前去，由丙○○右手持刀架於甲○○之頸部，旋與甲○○發生拉扯，丙○○仍持刀以強暴方式欲強取甲○○腰際之皮包，惟因甲○○呼救、抵抗，致未得逞；丁○○則持槍指著乙○○，並將
    乙○○推倒在地，以此強暴之方式，至乙○○不能抗拒，出
    手強取乙○○頸部所配戴之金項鍊1條，得手後，丙○○騎
    乘機車搭載丁○○離去。丁○○於機車後座見乙○○自後追
    趕，丁○○遂另基於以加害生命、身體之事，恐嚇他人之犯
    意，持改造手槍朝牆壁射擊1發子彈，使乙○○心生畏懼，
    致生危害於安全，而嚇退乙○○未在追趕，並於現場遺留彈
    殼1顆。
四、嗣於同日上午，由丙○○及湯凱雄攜帶強盜得手之金項鍊1
    條，搭乘客運北上，利用不知情之友人鄭沛義之名義，在臺
    北縣中和市○○路○段某處，變賣金項鍊得款6萬元，旋於同
    日晚間搭乘高鐵返抵臺南，丁○○、丙○○及湯凱雄各自分
    得約1萬5千元（6萬元扣除交通費用及吃飯開銷後，3人平分
    ），並予花用殆盡。其後丁○○則將其作案所用之改造手槍
    1枝藏放在臺南縣西港鄉溪埔寮往十二佃方向產業道路旁之
    空屋內，另將類似藍波刀1把丟棄該處附近之漁塭內。
五、案經臺南市警察局第一分局報請臺灣臺南地方法院檢察署檢
    察官偵查起訴。
    理  由
壹、證據能力方面：
    按被告以外之人於審判外之陳述，雖不符前四條之規定，而
    經當事人於審判程式同意作為證據，法院審酌該言詞陳述或
    書面陳述作成時之情況，認為適當者，亦得為證據；當事人
    、代理人或辯護人於法院調查證據時，知有第159條第1項不
    得為證據之情形，而未於言詞辯論終結前聲明異議者，視為
    有前項之同意，刑事訴訟法第159條之5定有明文。查本判決
    所引用之供述證據，業據檢察官、被告、辯護人均不爭執證
    據能力，迄至言詞辯論終結前，亦未主張有刑事訴訟法第15
    9條第1項不得為證據之情形，本院審酌該等證據作成時之情
    狀，並無違法或不當等情形，認為以之作為本案之證據亦屬
    適當，依上開規定，自具有證據能力。另其餘非供述證據亦
    均經法定程序取得，無不得為證據之情形，自均有證據能力
    。
貳、實體方面
一、上揭事實均據被告丁○○、丙○○於偵查中及本院審理時均
    坦承不諱，核與證人即同案被告湯凱雄、證人即被害人乙○○、證人鄭義沛於警詢及偵查中之證述，證人即被害人甲○○於警詢、偵查中及本院審理時之證述情節大致相符，並有
    被告丁○○於98年11月3日帶同警方前往臺南縣西港鄉溪埔
    寮往十二佃方向產業道路旁之空屋內，起獲被告丁○○持有
    之改造手槍1枝（槍枝管制編號0000000000號，含彈匣1個）
    ，及案發現場遺留之彈殼1個扣案足資佐證。又上開扣案之
    改造手槍1枝經送內政部警政署刑事警察局依據檢視法、性
    能檢驗法鑑驗結果，該送鑑手槍（槍枝管制編號0000000000
    號），認係改造手槍，由仿BERETTA廠M9型半自動手槍製造
    之槍枝，換裝土造金屬槍管而成，擊發功能正常，可供擊發
    適用子彈使用，認具殺傷力，有該局98年12月21日刑鑑字第
    0980158919號鑑驗書一份附卷可查。另現場遺留之扣案彈殼
    1個，經送內政部警政署刑事察局比鑑結果，該彈殼撞針孔
    特徵紋痕與手槍（槍枝管制編號0000000000號）試射彈殼相
    吻合，認現場遺留之彈殼係手槍（槍枝管制編號0000000000
    號）所擊發無誤，此亦有該局刑鑑字第09801773 85號函文
    在卷可參。此外，復有臺南市警察局第一分局搜索扣押筆錄
    、搜索扣押物品目錄表各2份、扣押物品、電話雙向通聯紀
    錄、現場勘察報告、採證照片、台南市警察局槍枝初步檢視
    報告表及檢視照片，及本院勘驗現場監視器光碟之勘驗筆錄
    1份在卷可稽，是被告2人之任意性自白與事實相符，應堪採
    信。本件事證明確，被告2人犯行堪以認定，應依法論科。
二、至於，被告丁○○之選任辯護人為被告辯稱，被告丁○○持
    改造手槍朝牆壁射擊1發子彈之行為，係包含於加重強盜之
    行為中，不應再論以恐嚇罪嫌云云。惟查，據被告丁○○於
    偵查中及本院準備程序時供稱，其強取被害人乙○○配戴之
    金項鍊得手後，聽到丙○○說走，即與丙○○跑走，並由丙○○騎乘機負載其離去約10至30公尺時，轉身見乙○○追趕
    過來，旋持改造手槍朝旁邊開一槍，開槍目的係為嚇退乙○○，讓乙○○不要再追趕過來（見98年度他字第1819號偵卷
    第69頁背面、本院卷第45頁）等語，核與證人乙○○於偵查
    中結證稱，其脖子上項鍊被搶走後，就喊搶劫，被告二人就
    一起跑到隔壁巷子騎機車，我追過去，就聽碰一聲，沒有射
    到我等語（見98年度偵字15509號偵卷第175頁）相符，足見
    被告丁○○與丙○○共同加重強盜之犯行，於被告2人強取
    乙○○頸上項鍊得手後，跑離現場時行為業已終了。嗣被告
    丁○○受被告丙○○騎乘機車負載離去之際，回頭見乙○○
    自後追趕，為嚇退乙○○，始另行起意持槍射擊恫嚇乙○○
    甚明。選任辯護人辯稱被告丁○○所為恐嚇危害安全部分，
    為加重強盜犯行所包括，自屬無據，洵無可採。
三、論罪科刑：
  (一)按共同正犯係在合同意思範圍以內，各自分擔犯罪行為之一
    部，互相利用他人之行為以達其等共同犯罪之目的；故各共
    同正犯之間，非僅就其自己所實行之行為負責，並應在共同
    犯意聯絡範圍內，對於其他共同正犯所實行之行為，亦應共
    同負責。復按刑法上所稱之「兇器」，係指具有危險性，可
    資行兇，使人之身體安全發生危險之器具而言，而玩具手槍
    （不具殺傷力之槍枝亦然）無論係金屬槍身或塑膠材質，質
    地均甚為堅硬，持該槍枝敲擊人身，足以造成傷害，自屬兇
    器；又攜帶兇器竊盜、強盜罪，係以行為人攜帶兇器竊盜或
    強盜為其加重條件，僅於竊盜或強盜時攜帶兇器，即構成加
    重竊盜或強盜罪名，因立法所規範者為攜帶兇器竊盜或強盜
    即屬於加重條件，尚不以攜帶之初有持以行兇之意圖為限（
    最高法院94年度臺上字第1612號、第3149號判決要旨參照）
    。查被告2人所為上開事實三之加重強盜犯行，其中被告丁○○所持改造手槍1枝，經送鑑定具殺傷力，且係金屬製品
    ，質地堅硬，當屬兇器無訛。另被告丙○○所持類似藍波刀
    1把，雖未扣案，惟據被告2人之供述及證人甲○○證述，該
    刀含刀柄長約40至50公分，刀鋒銳利，被告丙○○持之強取
    被害人甲○○財物拉扯之際，因而劃傷甲○○之右手指等情
    足認該類似藍波刀，客觀上足以對於人之生命、身體、安全
    構成威脅，具有危險性，亦屬兇器。
  (二)核被告丁○○所為，犯罪事實二部分，係犯槍砲彈藥刀械管
    制條例第8條第4項未經許可持有可發射子彈具有殺傷力之改
    造手槍罪；犯罪事實三部分，係犯刑法第330條第1項之攜帶
    兇器加重強盜罪，刑法第305條之恐嚇危害安全罪（起訴書
    雖就犯罪事實三部分，僅論以刑法第330條第1項攜帶兇器加
    重強盜罪，未引用恐嚇危害安全罪，惟於事實欄業已有明確
    記載被告丁○○恐嚇之犯行，且經公訴檢察官業於本院審理
    程序追加起訴法條刑法第305條恐嚇危害安全罪，本院自應
    予審理，併此敘明。）。
  (三)被告丙○○所為，係犯刑法第330條第1項之攜帶兇器加重強
    盜罪，槍砲彈藥刀械管制條例第8條第4項未經許可持有可發
    射子彈具有殺傷力之改造手槍罪。按經許可持有槍枝罪之成
    立，所謂『持有』，並非必須親自對該槍枝實行管領行為為
    必要，如以共同犯罪之意思，事先有犯意之合致，而由其中
    一部分人對該槍枝實行占有、管領行為者，仍應論以該未經
    許可持有槍、彈罪之共同正犯，是以均應論以共同正犯（最
    高法院97年度臺上3997號判決意旨參照）。查被告丙○○於
    事實三加重強盜犯行，雖並未親自持有該具殺傷力之改造手
    槍，然其既與被告丁○○等人謀議分工，推由被告丁○○持
    有具殺傷力之改造手槍，並以為壓制被害人乙○○之行搶工
    具，基於共同正犯關係，被告丙○○亦違反槍砲彈藥刀械管
    制條例第8條第4項未經許可持有可發射子彈具有殺傷力之改
    造手槍罪。
  (四)被告丁○○、丙○○就犯罪事實三關於刑法第330條第1項加
    重強盜罪，及槍砲彈藥刀械管制條例第8條第4項未經許可持
    有具有殺傷力之改造手槍罪犯行間，有犯意聯絡及行為分擔
    ，應論以共同正犯。又被告丙○○就持有改造手槍部分，係
    為犯特定之加重強盜罪，而與被告丁○○共同持有前揭槍枝
    ，且於持有前揭槍枝後即緊密實行該特定犯罪，並於實行該
    特定犯罪後旋喪失持有狀態，雖其持有前揭槍枝之時地與犯
    特定罪之時地，在自然意義上非完全一致，但二者已緊密結
    合，犯罪目的單一，依一般社會通念，認應評價為一罪始符
    合刑罰公平原則，如予數罪併罰，反有過度處罰之疑慮，與
    人民法律感情亦未契合，故於牽連犯廢除後，適度擴張一行
    為之概念，認此情形為一行為觸犯數罪名之想像競合犯，方
    屬適當（參照最高法院97年度臺上字第1880號判決意旨），
    此部分自應依刑法第55條規定，從一重之加重強盜罪處斷。
    另按無故持有槍砲或彈藥，係屬繼續犯，為實質上一罪，其
    前後之持有行為，不容予以割裂而論為數罪，此有最高法院
    86年度台上字第7408號判決意旨可資參酌。是被告丁○○在
    其持有改造手槍行為繼續中所為持槍強盜犯行及持槍恐嚇危
    害安全犯行，自不得於刑法第330條第1項、第305條罪名外
    ，另又論以違反槍砲彈藥管制條例第8條第4項罪名。
  (五)被告丁○○自96年8月間起即非法持有本案之改造手槍，其
    違反槍砲彈藥刀械管制條例罪犯罪已完成，嗣於持有行為繼
    續中，於98年4月20日，始另行起意持槍為強盜、恐嚇犯行
    ，其非法持有改造手槍罪與加重強盜罪、恐嚇危害安全罪，
    即應分論併罰。
  (六)被告2人各有如事實欄所載之前科紀錄等情，有臺灣高等法
    院被告前案紀錄表各1份在卷可稽，渠等於5年內故意再犯有
    期徒刑以上之罪，均應依刑法第47條第1項規定論以累犯，
    並均依法加重其刑。
  (七)爰審酌被告丁○○、丙○○均有多項前科，素行已然不佳，
    且均正值年輕力壯，不思以正途取財，為貪圖不法利益，即
    持槍強盜，且事先計畫周詳、分工縝密，對被害人造成莫大
    驚嚇與恐懼，及社會治安重大危害，惟念渠等於強盜過程未
    對被告害人造成傷害，所得財物經變賣僅有6萬元，且於偵
    、審中，均坦承犯行，尚知悔悟，兼衡被告丁○○係受被告
    丙○○之慫恿而參與加重強盜犯行，及被告2人各自教育及
    智識程度、家庭及經濟狀況等一切情狀，就被告2人所犯各
    罪分別量處如主文所示之刑，罰金部分並諭知易服勞役之折
    算標準，並就被告丁○○定應執行刑，以資懲儆。
  (八)沒收：
    (1)扣案之改造手槍1支（槍枝管制編號0000000000號，含彈
      匣1個）經鑑驗具有殺傷力，已如上述，屬違禁物，且為
      被告丁○○犯犯罪事實三犯行為持用，自應在該等主刑項
      下依刑法第38條第1項第1款宣告沒收。
    (2)扣案手機2具（各含0000000000號、0000000000號之SIM卡
      各1枚），分別為被告丙○○及同案被告湯凱雄所有，且
      係供犯加重強盜通訊聯繫之用，業據被告丙○○供承在卷
      ，應依刑法第38條第1項第2款宣告沒收。
參、不另為無罪諭知部分：
一、公訴意旨另略以：
  (一)被告丁○○未經許可，於96年8月間，在臺南縣永康市某遊
    藝場，以3萬元之價格購得改造手槍1枝及具殺傷力可供上開
    手槍擊發之改造子彈10顆，而無故持有之。因認被告丁○○
    就持有改造子10顆部分，亦涉違反槍砲彈藥刀械管制條例第
    12條第4項之未經許可持有子彈罪嫌。
  (二)被告丁○○、丙○○與湯凱雄共同基於持有槍、彈及意圖為
    自己不法所有之犯意聯絡，於98年5月20日凌晨零時許，在
    臺南市○區○○路2段192號24弄79號乙○○住處前，由丁○○持上開改造手槍、子彈（1顆），被告丙○○則持藍波刀1
    把，見乙○○、甲○○騎車返回上開住處門口，被告丁○○
    、丙○○2人即攜帶上開兇器衝上前去，以此強暴、脅迫之
    方式，至乙○○不能抗拒，強取乙○○所配戴之金項鍊1條
    後，旋即離去。因認被告丁○○、丙○○就共同持有改造子
    1顆部分，亦涉違反槍砲彈藥刀械管制條例第12條第4項之未
    經許可持有子彈罪嫌。
二、按犯罪事實應依證據認定之，無證據不得認定其犯罪事實，
    又不能證明被告犯罪者，應諭知無罪之判決，刑事訴訟法第
    154條、第301條第1項分別定有明文。又按槍砲彈藥刀械管
    制條例第4條第1項第1款、第2款所規定之槍、彈，係分別包
    含「槍砲」、「彈藥」、「其他可發射金屬或子彈具有殺傷
    力之各式槍砲」、「各式槍砲所使用之砲彈、子彈及其他具
    有殺傷力或破壞性之各類炸彈、爆製物」，依此可知上開條
    例所規範之彈藥自以「具有殺傷力」為其要件。又依據司法
    院秘書長81年6月11日秘臺廳(二)第06985號函釋稱：「殺傷力
    之標準為在最具威力之適當距離，以彈丸可穿入人體皮肉層
    之動能為準。」另依日本科學警察研究所之研究結果認：「
    彈丸單位面積動能達二十焦耳／平方公分，則足以穿入人體
    皮肉層。」而按事實之認定，應憑證據，苟未能發現相當確
    實之證據或證據不足以證明，自不能以推測或擬制之方法以
    為裁判之基礎，故「被告所持有玩具手槍，經刑事警察局裝
    填玩具槍用金屬空彈殼試射，惟因子彈爆炸高壓，造成槍管
    爆裂，無法再供擊發子彈使用，可見刑事警察局係裝填超過
    該玩具手槍可負荷之子彈而在不正常使用狀態下試射，其鑑
    定結果，不足據為認定該玩具手槍具有殺傷力之憑據；又該
    玩具手槍之槍管已爆裂，無法證明在正常狀態下可擊發子彈
    或金屬並能穿透人體皮肉層，此外無其他確切證據可資證明
    ，自不能臆測其具有殺傷力，應認被告犯罪不能證明。」（
    最高法院92年度臺上字第1598號裁判意旨參照），是法院對
    於改（土）造子彈有無殺傷力之認定，應經「發射之動能，
    可達二十焦耳／平方公分以上，足以穿入人體皮肉層。」之
    專業鑑定程序始可得悉。
三、經查：被告丁○○，於96年8月間，在臺南縣永康市某遊藝
    場，所購得改造子彈10顆，其中9顆，業據被告丁○○於持
    有期間，陸續在臺南市安南區十二佃往溪埔寮產業道路附近
    試射；另剩餘1顆子彈，則於98年5月20日凌晨，被告丁○○
    、丙○○對被害人乙○○等為加重強盜犯行終了後，離去時
    為阻止乙○○自後追趕，而擊發剩餘之1顆子彈，彈殼1個因
    而遺落於現場，為警查扣。是被告丁○○所持有之10顆子彈
    既均未經送驗試射，自無法證明其有發射之動能，可達二十
    焦耳／平方公分以上之殺傷力，且依卷證資料，本院亦無法
    逕自認定上開子彈均具有殺傷力。基此，本案既無其他證據
    足資證明被告確有公訴人所指之此部分犯行，就此部分自應
    為被告無罪之諭知，惟此部分若成立犯罪，則與(一)被告丁○○前揭被訴持有改造手槍罪部分，及(二)被告丙○○前揭被訴
    加重強盜罪部分，均有想像競合犯之裁判上一罪關係，故爰
    不另為無罪之諭知。
四、至於，扣案之彈殼1個，承上所述，子彈既無從認定具有殺
    傷力，則非屬違禁物，爰不另為沒收之諭知，附此敘明。
據上論斷，應依刑事訴訟法第299條第1項前段，槍砲彈藥刀械管
制條例第8條第4項，刑法第11條前段、第28條、第330條第1項、
第305條、第47條第1項、第51條第5款、第55條、第42條第3項、
第38條第1項第1、2款，判決如主文。
本件經檢察官王誠到庭執行職務。
中    華    民    國    99    年    11    月    4     日
          刑事第六庭    審判長法  官  田幸艷
                              法  官  林臻嫺
                              法  官  施介元
以上正本證明與原本無異。
如不服本判決應於收受本判決後10日內向本院提出上訴書狀，並
應敘述具體理由。其未敘述上訴理由者，應於上訴期間屆滿後20
日內向本院補提理由書狀（均須按他造當事人之人數附繕本）「
切勿逕送上級法院」。
                              書記官  莊文茹
中    華    民    國    99    年    11    月    4     日
附錄本案論罪科刑法條：
槍砲彈藥刀械管制條例第8條第4項
未經許可，持有、寄藏或意圖販賣而陳列第 1 項所列槍枝者，
處 3 年以上10 年以下有期徒刑，併科新臺幣 700 萬元以下罰
金。
中華民國刑法第330條（加重強盜罪）
犯強盜罪而有第 321 條第 1 項各款情形之一者，處 7 年以上
有期徒刑。
前項之未遂犯罰之。
中華民國刑法第305條（恐嚇危害安全罪）
以加害生命、身體、自由、名譽、財產之事，恐嚇他人致生危害
於安全者，處 2 年以下有期徒刑、拘役或 3 百元以下罰金。

司法院資訊處製作；財團法人民間司法改革基金會備份。
